臺灣高等法院臺南分院刑事裁定
                                      111年度抗字第230號
抗  告  人  
即 受 刑人  劉坤憲



上列抗告人因定應執行刑案件，不服臺灣臺南地方法院中華民國
111年2月9日所為111年度聲字第69號裁定，提起抗告，本院裁定
如下：
    主  文
抗告駁回。
    理  由
一、抗告意旨略以：抗告人所犯之數罪，經原審裁定後為有期徒
    刑5年4月，但其中有已執行完畢之有期徒刑5月，實不服原
    審裁定，懇請貴院本著公平比例原則，令抗告人之罪與刑能
    更符合法內存仁，使抗告人權益得以維護，以利累進處遇，
    能有重新之機會，請惠予重新裁定應執行之刑。
二、原裁定意旨詳如附件所載。
三、按定應執行之刑，應由犯罪事實最後判決之法院檢察官聲請
    該法院依法裁定之，不能因犯罪之一部分所科之刑業經執行
    完畢，而認檢察官之聲請為不合法，予以駁回。至已執行部
    分，自不能重複執行，應由檢察官於指揮執行時扣除之，此
    與定應執行刑之裁定無涉（最高法院86年度台抗字第472號
    刑事裁定意旨可資參照）。故本件原裁定中如定應執行案件
    一覽表編號1所示案件，形式上雖已執行完畢，仍應與其他
    合於數罪併罰要件之罪，合併定應執行之刑，不得認檢察官
    之聲請為不合法予以駁回，惟待將來檢察官於指揮執行時，
    會再將已執行完畢之刑期予以扣除，不會重複執行刑期，侵
    害抗告人之權益，故本件原裁定將已執行完畢部分亦合併定
    應執行刑，於法並無不合。抗告意旨主張原裁定定應執行刑
    包括已執行完畢之有期徒刑5月云云，容有誤會，並無理由
    。
四、再按定應執行刑，乃別於刑法第57條針對個別犯罪之特別量
    刑程序，係對犯罪行為人及其所犯各罪之總檢視，其裁量權
    之行使，應兼衡罪責相當及特別預防之刑罰目的，具體審酌
    行為人所犯各罪反應出之人格、犯罪傾向，並審酌整體犯罪
    過程之各罪關係（例如各行為彼此間之關聯性《數罪間時間
    、空間、法益之異同性》、所侵害法益之專屬性或同一性、
    數罪對法益侵害之加重效應等）等情狀綜合判斷，倘裁量結
    果未逾法定範圍，且符合上開罪責相當原則之法規範目的，
    而無濫權情形者，自無違法可言。經查：原裁定審酌抗告人
    所犯如定應執行案件一覽表編號1至6所示之案件，包括妨害
    自由、侵占、恐嚇取財、及違反槍砲彈藥刀械管制條例、銀
    行法等案件，罪名及所侵害之法益各有不同，再衡量抗告人
    之責任與整體刑法目的及相關刑事政策等情，依刑法第51條
    所定限制加重原則及多數犯罪責任遞減原則，定其應執行刑
    為有期徒刑5年4月，核並未逾越法律裁量之內、外部界限，
    亦無濫用裁量權而有違反比例原則、公平原則、平等原則、
    責罰相當原則等法律內部抽象價值界限，應無不當，故抗告
    人請求本院重新定應執行刑，自無理由。
五、綜上，抗告意旨指摘原裁定所定之應執行刑為不當，均為無
    理由，應予駁回。　
據上論斷，依刑事訴訟法第412條規定，裁定如主文。
中　　華　　民　　國　　111 　年　　3 　　月　　21　　日
                  刑事第四庭    審判長法　官  郭玫利
                                      法　官  陳金虎
                                      法　官  林臻嫺
以上正本證明與原本無異。
如不服本裁定，應於收受本裁定後五日內向本院提出抗告狀。
　　　　　　　　　　　　　　　　　　　書記官　劉素玲　　
中　　華　　民　　國　　111 　年　　3 　　月　　21　　日